【裁判字號】    97,聲再,81
【裁判日期】    970317
【裁判案由】    詐欺
【裁判全文】
臺灣高等法院刑事裁定                  97年度聲再字第81號
再審聲請人
即受判決人  甲○○
選任辯護人  廖年盛律師
上列聲請人因詐欺等案件，對於本院94年度上易字第1631號，中
華民國97年 2月13日確定判決（原審台灣板橋地方法院93年度易
字第428號，起訴案號：台灣板橋地方法院檢察署 93年度偵字第
7296號），聲請再審，本院裁定如下：
    主  文
再審之聲請駁回。
    理  由
一、本件聲請意旨如附件刑事再審聲請狀所記載。
二、按不得上訴於第三審法院之案件，除刑事訴訟法第420條第1
    項各款規定之情形外，其經第二審確定之有罪判決，如就足
    生於影響判決之重要證據漏未審酌者，固得為受判決人之利
    益，聲請再審，刑事訴訟法第 421條定有明文。惟所謂漏未
    審酌乃指第二審判決前已發現而提出之證據，未予審酌而言
    ，苟被捨棄之證據，已於理由內敘明其捨棄之理由者，即非
    漏未審酌。另所謂發現確實之新證據，除須該「新證據」可
    認為確實具有足以動搖原確定判決，而對受判決人為更有利
    判決之「確實性」之外，尚須具備該證據係在事實審法院於
    判決前已存在，因未經發現，不及調查斟酌，或審判時未經
    注意，至其後始行發現之「嶄新性」特質，二者均不可或缺
    。若未具備上開「確實性」與「嶄新性」二種新證據之特性
    ，即不能據為聲請再審之原因（ 最高法院92年臺抗字第295
    號判決意旨參照）。
三、經查：
（一）關於本案被告即聲請人甲○○詐欺取財及詐欺得利部分之
      事實，業據原確定判決於判決理由內詳予敘明所依憑之證
      據及認定之理由。
（二）聲請人所舉同案被告丁肇寵、黃勇吉、證人劉文秀、李柏
      宏之陳述（即聲證2：台灣板橋地方法院93年度易字第428
      號94年3月24日筆錄影本、聲證3：台灣板橋地方法院93年
      度易字第428號94年5月16日筆錄影本、聲證 5：台灣板橋
      地方法院89年度易字第3839號90年12月17日筆錄影本、聲
      證7：李柏宏於87年9月25日調查處筆錄影本、聲證11：本
      院91年度上易字第1992號92年4月8日筆錄影本、聲證12：
      台灣板橋地方法院89年度易字第3839號91年 1月18日筆錄
      影本）及證人劉文貴、陳仁樹之證言（未附筆錄及證據）
      ，原審法院均已審酌採為證據（見原判決第22頁至第39頁
      ，理由欄四、五），聲請人均係就原確定判決已審酌之證
      據，重覆對證據取捨或事實之認定，再徒爭執，非屬發現
      確實之新證據，亦非就足生影響判決之重要證據漏未審酌
      ，非再審之原因。
（三）聲請人所提出之證物（即聲證4：86年3月21日之合夥契約
      書影本、聲證 8：支票號碼SB0000000支票影本、聲證9：
      86年8月8日取款憑條影本、聲證10：86年8月8日匯款單影
      本），也經原確定判決審酌，並表明其證據取捨及事實認
      定之心證（見原確定判決第40頁至第42頁理由欄五、(五)6.
      、(六)），亦無違足生影響於判決之重要證據漏未審酌之規
      定。
（四）至聲請人主張其於91年8月上訴理由狀檢附之聲證6：劉子
      能於87年9月25日調查處筆錄影本；聲證 13：支票號碼SB
      0000000支票影本；聲證14：86年9月30日收據影本；聲證
      15：86年12月 1日收據影本，原確定判決漏未審酌。惟聲
      請人提出此部分證據，係主張證人陳柏宏之證言不可採及
      聲請人與同案被告丁肇寵間有借貸關係，然原確定判決已
      相互勾稽證人劉文秀、陳仁樹、李柏宏及劉文貴之證言，
      認憑信性甚高，足以認定共犯陳俊雄等人冒名繼承之事（
      見原判決第26頁，理由欄四、(一)、5.）。並就聲請人與丁
      肇寵二人前後所述及隔別訊問如何不相符合，及相關同案
      被告黃勇吉、甲○○之陳述、證人李柏宏之證述，相互印
      證，認借貸關係與常理不符，於理由內詳為說明（見原判
      決第26頁、第36頁至第45頁—理由欄四、(一)、5.及五、(四)
      、(五)、(六)）該證據縱加以審酌，亦不足以影響原判決，不
      能謂為有再審之理由。
（五）綜上所述，聲請人再審之聲請為無理由，應予駁回。
四、據上論斷，應依刑事訴訟法第434條第1項，裁定如主文。
中    華    民    國    97    年    3     月    17    日
                  刑事第十七庭  審判長法  官  趙功恆
                                      法  官  陳憲裕
                                      法  官  陳世宗
以上正本證明與原本無異。
不得抗告。
                                      書記官  張美華
中    華    民    國    97    年    3     月    17    日


司法院資訊處製作；財團法人民間司法改革基金會備份。
